臺灣嘉義地方法院刑事判決　　　　　　　 94年度訴字第477號
公　訴　人　臺灣嘉義地方法院檢察署檢察官
被　　　告　戊○○
指定辯護人　本院公設辯護人　子○○
被　　　告　丁○○
指定辯護人　本院公設辯護人　子○○
被　　　告　壬○○
選任辯護人　汪玉蓮律師
上列被告毒品危害防制條例案件，經檢察官提起公訴（94年度偵
字第2091號），本院判決如下：
    主  文
戊○○共同連續販賣第二級毒品，處有期徒刑參年。扣案如附表
壹編號2（除內政部警政署刑事警察局編號D9外）、附表肆編號2
、編號4（內政部警政署刑事警察局編號G2、G3）所示第二級毒
品沒收銷燬之；如附表壹編號2（其中內政部警政署刑事警察局
編號D9）、附表貳編號2【其中序號000000000000000號及無序號
手機（內有SIM卡三張）各壹支】、附表參編號7（其中貼紙上註
記丁○○7、8字樣之手機各壹支）及上開毒品外包裝袋均沒收。
販賣第二級毒品所得如附表伍編號1、3、5所示財物沒收之，如
全部或一部不能沒收時，以其財產抵償之；又共同連續販賣第三
級毒品，處有期徒刑貳年。扣案如附表壹編號1、3、4、5、6 、
7、8，附表貳編號1、編號2【其中序號0000000000000 00號及無
序號手機（內有SIM卡三張）各壹支】，附表參編號1、3、4、5
、6、7（其中貼紙上註記丁○○7、8字樣之手機各壹支），附表
肆編號1、3、5之物品及上開毒品外包裝袋均沒收。販賣第三級
毒品所得如附表伍編號2、4、6所示財物沒收之，如全部或一部
不能沒收時，以其財產抵償之。應執行有期徒刑肆年玖月，扣案
如附表壹編號2（除內政部警政署刑事警察局編號D9外）、附表
肆編號2、編號4（內政部警政署刑事警察局編號G2、G3）所示第
二級毒品沒收銷燬之；附表壹編號1、2（其中內政部警政署刑事
警察局編號D9部分）、3、4、5、6、7、8，附表貳編號1、編號2
【其中序號000 00000000000 0號及無序號手機（內有SIM卡三張
）各壹支】，附表參編號1、3、4、5、6、7（其中貼紙上註記丁○○7、8手機各壹支），附表肆編號1、3、5之物品及上開毒品
外包裝袋均沒收。販賣第二級毒品所得如附表伍編號1、3、5 所
示財物、販賣第三級毒品所得如附表伍編號2、4、6所示財物均
沒收之，如全部或一部不能沒收時，以其財產抵償之。
丁○○共同連續販賣第二級毒品，處有期徒刑貳年玖月。扣案如
附表壹編號2（除內政部警政署刑事警察局編號D9外）、附表肆
編號2、編號4（內政部警政署刑事警察局編號G2、G3）所示第二
級毒品沒收銷燬之；如附表壹編號2（其中內政部警政署刑事警
察局編號D9）、附表貳編號2【其中序號000000000000000號及無
序號手機（內有SIM卡三張）各壹支】、附表參編號7（其中貼紙
上註記丁○○7、8字樣之手機各壹支）及上開毒品外包裝袋均沒
收。販賣第二級毒品所得如附表伍編號3、5所示財物沒收之，如
全部或一部不能沒收時，以其財產抵償之；又共同連續販賣第三
級毒品，處有期徒刑壹年拾月。扣案如附表壹編號1、3、4、5、
6、7、8 ，附表貳編號1、編號2【其中序號0000000000000 00號
及無序號手機（內有SIM卡三張）各壹支】，附表參編號1、3、4
、5、6、7（其中貼紙上註記丁○○7、8字樣之手機各壹支），
附表肆編號1、3、5之物品及上開毒品外包裝袋均沒收。販賣第
三級毒品所得如附表伍編號4、6所示財物沒收之，如全部或一部
不能沒收時，以其財產抵償之。應執行有期徒刑肆年伍月，扣案
如附表壹編號2（除內政部警政署刑事警察局編號D9外）、附表
肆編號2、編號4（內政部警政署刑事警察局編號G2、G3）所示第
二級毒品沒收銷燬之；附表壹編號1、2（其中內政部警政署刑事
警察局編號D9部分）、3、4、5、6、7、8，附表貳編號1、編號2
【其中序號000 00000000000 0號及無序號手機（內有SIM卡三張
）各壹支】，附表參編號1、3、4、5、6、7（其中貼紙上註記丁○○7、8 手機各壹支），附表肆編號1、3、5之物品及上開毒品
外包裝袋均沒收。販賣第二級毒品所得如附表伍編號3、5所示財
物、販賣第三級毒品所得如附表伍編號4、6所示財物均沒收之，
如全部或一部不能沒收時，以其財產抵償之。
壬○○共同連續販賣第二級毒品，處有期徒刑貳年玖月。扣案如
附表壹編號2（除內政部警政署刑事警察局編號D9外）、附表肆
編號2、編號4（內政部警政署刑事警察局編號G2、G3）所示第二
級毒品沒收銷燬之；如附表壹編號2（其中內政部警政署刑事警
察局編號D9）、附表貳編號2【其中序號000000000000000號及無
序號手機（內有SIM卡三張）各壹支】、附表參編號7（其中貼紙
上註記丁○○7、8字樣之手機各壹支）及上開毒品外包裝袋均沒
收。販賣第二級毒品所得如附表伍編號5所示財物沒收之，如全
部或一部不能沒收時，以其財產抵償之；又共同連續販賣第三級
毒品，處有期徒刑壹年拾月。扣案如附表壹編號1、3、4、5、6
、7、8，附表貳編號1、編號2【其中序號000000000000000號及
無序號手機（內有SIM卡三張）各壹支】，附表參編號1、3、4、
5、6、7（其中貼紙上註記丁○○7、8字樣之手機各壹支），附
表肆編號1、3、5之物品及上開毒品外包裝袋均沒收。。販賣第
三級毒品所得如附表伍編號6所示財物沒收之，如全部或一部不
能沒收時，以其財產抵償之。應執行有期徒刑肆年伍月，扣案如
附表壹編號2（除內政部警政署刑事警察局編號D9外）、附表肆
編號2、編號4（內政部警政署刑事警察局編號G2、G3）所示第二
級毒品沒收銷燬之；附表壹編號1、2（其中內政部警政署刑事警
察局編號D9部分）、3、4、5、6、7、8，附表貳編號1、編號2【
其中序號000000000000000號及無序號手機（內有SIM卡三張）各
壹支】，附表參編號1、3、4、5、6、7（其中貼紙上註記丁○○
7、8手機各壹支），附表肆編號1、3、5之物品及上開毒品外包
裝袋均沒收。。販賣第二級毒品所得如附表伍編號5所示財物、
販賣第三級毒品所得附表伍編號6所示財物均沒收之，如全部或
一部不能沒收時，以其財產抵償之。
    事  實
一、戊○○、丁○○、壬○○均明知MDMA（即俗稱搖頭丸）、愷
    他命（俗稱K他命）分別屬於毒品危害防制條例所管制之第
    二級、第三級毒品，對於人體危害甚大。戊○○竟基於意圖
    販賣第二級毒品、第三級毒品以營利之概括犯意，經友人介
    紹何文立（另案經本院判處有期徒刑六年、六年，應執行有
    期徒刑十一年十一月）、柯建仲（綽號肉粽，另案偵查中）
    、郭明達（本院九十四年度訴字第四六五號審理中）等人，
    獲知上開數人可提供搖頭丸、愷他命以供販售，先向上開數
    人約定愷他命以每公克新台幣（下同）九百元到九百五十元
    ，搖頭丸以每顆二百五十元至三百元之價格販入，而愷他命
    大支以每支三千元至四千元，小支以每支一千元至一千一百
    元，搖頭丸以每顆三百元至五百元代價出售以營利。自九十
    三年二月起至同年五月底止，除於九十三年二月間分別在嘉
    義市路旁出售愷他命三次，每次一千元予乙○○外，並於嘉
    義市各KTV與PUB出售第二級毒品搖頭丸、第三級毒品愷他命
    予其他不特定之人，期間每月販賣搖頭丸約為八千元、愷他
    命約為一萬二千元。戊○○承前意圖販賣第二級毒品、第三
    級毒品以營利之概括犯意僱請有共同意圖販賣第二級毒品、
    第三級毒品以營利之概括犯意之丁○○，幫其販賣毒品，自
    九十三年六月起至同年十一月底止，在嘉義市各KTV與PUB出
    售第二級毒品搖頭丸、第三級毒品愷他命予不特定之人，期
    間每月販賣搖頭丸約為四萬元、愷他命約為六萬元。戊○○
    、丁○○（負責下午十時至翌日上午十時）承前共同意圖販
    賣第二級毒品、第三級毒品以營利之概括犯意，由戊○○僱
    請有共同意圖販賣第二級毒品、第三級毒品以營利之概括犯
    意之壬○○（負責上午十時至下午十時），自九十三年十二
    月起至九十四年三月底止，除自九十三年十二月底起至九十
    四年二月間止，丁○○、戊○○分別在嘉義市歌神KTV出售
    搖頭丸及愷他命各四次，每次搖頭丸三百元、愷他命六百元
    予甲○○；戊○○、丁○○自九十三年十二月底起至九十四
    年三月間止分別在嘉義市歌神KTV出售搖頭丸及愷他命各五
    次，每次搖頭丸三百元、愷他命六百元予丙○○；丁○○於
    九十四年一、二月間，在嘉義市歌神KTV出售愷他命四次，
    每次一瓶一千元予辛○○；壬○○於九十四年二月間，在嘉
    義市歌神KTV出售搖頭丸三次每次三百元及愷他命八次，其
    中三次各為一千一百元、五次各為一千元予癸○○；丁○○
    於九十四年三月中旬，在嘉義市○○路一次、嘉義市○○路
    與中興路口二次出售愷他命，每次四千元予己○○，僅收款
    三千元餘款賒帳外，並於嘉義市各KTV與PUB出售第二級毒品
    搖頭丸、第三級毒品愷他命予不特定之人，期間每月販賣搖
    頭丸約為六萬元、愷他命約為六萬元。而戊○○、丁○○與
    壬○○則將販入之毒品置於戊○○所承租位於嘉義市○○街
    三十五號內，嗣經警循線查獲，並扣得詳如附表壹至附表肆
    所示被告所有之物，始知上情。並因被告戊○○供出毒品來
    源，因而查獲何文立（另案經本院判處有期徒刑六年、六年
    ，應執行有期徒刑十一年十一月）、郭明達（另案審理中）
    販賣毒品案件，因戊○○、丁○○供出毒品來源而查獲柯建
    仲（另案偵查中）販賣毒品案件，另因被告戊○○、丁○○
    、壬○○三人依照證人保護法第十四條第一項之規定，查獲
    黃宗漢（另案偵查中）販賣第二級毒品搖頭丸與第四級毒品
    一粒眠等犯行。
二、案經台南縣警察局、中部地區巡防局嘉義查緝隊報告臺灣嘉
    義地方法院檢察署檢察官偵查起訴。
    理  由
一、按被告以外之人於偵查中向檢察官所為之陳述，除顯有不可
    信之情況者外，得為證據，刑事訴訟法159條之1第2項定有
    明文。又被告以外之人於審判外之陳述，雖不符前4項（即
    同法第159條之1至第之4）之規定，而經當事人於審判程序
    同意作為證據，法院審酌該言詞或書面陳述作成時之情況，
    認為適當者，得為證據，復為同法159條之5第1項所明定。
    本件證人己○○、癸○○、辛○○、甲○○、丙○○、乙○○等於警詢、偵查中所為之筆錄，被告於審判程序中均同意
    作為證據（對證據能力均不爭執），爰審酌上開警局筆錄作
    成時之情況尚無不當，於偵查中所為陳述亦無顯不可信之情
    況，依刑事訴訟法第159條之5第2項、第159條之1第2項傳聞
    證據例外之規定，證人己○○、癸○○、辛○○、甲○○、
    丙○○、乙○○前開證述，均有證據能力，合先敘明。
二、被告戊○○、丁○○、壬○○對於上開犯罪事實均坦白承認
    ，核與證人己○○、癸○○、辛○○、甲○○、丙○○、乙○○於警詢、偵查中所證述，證人己○○、癸○○、辛○○
    、甲○○、丙○○、暨以證人身分作證之被告戊○○、丁○○與壬○○等人於本院審理中證述情節大致相符，此外並有
    搜索筆錄、指認照片、監聽譯文與內政部警政署刑事警察局
    94年6月30日刑鑑字第0940075487號鑑定書（附於本院卷第
    38頁至第43頁、台南縣警察局卷第47頁至第51頁）、憲兵司
    令部刑事鑑識中心94年7月15日（94）安鑑字第01580號鑑驗
    通知書（附於94年度偵字第2091號卷第175頁）各乙份在卷
    暨如附表壹至附表肆之毒品等扣案可查，被告自白與事實相
    符，足堪採信，本件事證明確，被告犯行均堪予認定。
三、核被告戊○○等人所為，係違反毒品危害防制條例第四條第
　　二項、第三項之販賣第二級毒品罪、販賣第三級毒品罪。被
    告販賣前持有第二級毒品、第三級毒品之低度行為，應為販
    賣之高度行為所吸收，均不另論罪。又公訴人雖未就被告戊○○於九十三年二月間在嘉義市路旁出售愷他命三次，每次
    一千元予乙○○之犯行提起公訴，惟被告戊○○此部分犯行
    ，與上揭起訴並經本院判決有罪之部分，有連續犯之裁判上
    一罪之關係，為起訴效力所及，本院自得併予審理。被告戊○○、丁○○二人就如附表伍編號3、4所示期間之犯行，彼
    此間有犯意聯絡及行為分擔，均為共同正犯。被告戊○○、
    丁○○、壬○○三人就如附表伍編號5、6所示期間之犯行，
    彼此間有犯意聯絡及行為分擔，均為共同正犯。被告三人先
    後多次販賣第二級毒品、第三級毒品之犯行，分別時間緊接
    ，所犯構成要件相同之罪名，顯係基於概括犯意反覆為之，
    為連續犯，各應論以販賣第二級毒品罪、販賣第三級毒品一
    罪，並除販賣第二級毒品法定刑為無期徒刑部分依法不得加
    重外，分別均應加重其刑。又按毒品危害防制條例第十七條
    規定：犯第四條第一項至第四項之罪，供出毒品來源，因而
    破獲者，得減輕其刑，其立法意旨重在鼓勵具體供出其上游
    販毒者，俾資追查該毒梟前手及其上游毒品，以杜絕毒品之
    蔓延與氾濫為目的，本件被告戊○○供出毒品之來源，因而
    破獲何文立、郭明達（即綽號阿文、長榮）等人販賣毒品案
    件；又被告戊○○、丁○○供出毒品來源因而查獲柯建仲（
    即綽號肉粽）販賣毒品案件，有警詢、偵查筆錄、臺灣嘉義
    地方法院檢察署94年度偵字第2500號、94年度偵字第2971號
    起訴書、本院94年度訴字第344號判決書在卷可按，合依毒
    品危害防制條例第十七條規定減輕其刑；而證人保護法立法
    目的，係為保護刑事案件之證人，使其勇於出面作證，以利
    犯罪之偵查、審判，並維護被告之權益，此觀證人保護法第
    一條規定自明，被告三人依照證人保護法第十四條第一項之
    規定，協助警方查獲黃宗漢販賣第二級毒品MDMA與第四級毒
    品一粒眠等犯行，業據被告三人供述明確，核與承辦本案之
    員警庚○○證述明確，並有警詢筆錄、偵查筆錄（見94年度
    偵字第2091號卷第177頁）、起訴書（聲請依照證人保護法
    第十四條第一項規定減輕其刑）、全國刑案資料查註表可按
    ，雖偵查中未依證人保護法施行細則第二十一條規定將檢察
    官事先同意之旨載明筆錄，仍不影響被告等享有減免刑責協
    商之權益，是被告三人均合依證人保護法第十四條第一項之
    規定減輕其刑，戊○○、丁○○部分並先加重後遞減之，壬○○部分並先加後減之。被告三人分別所犯上述之二罪，犯
    意個別、犯罪構成要件相異，應分論併罰。爰審酌被告年輕
    力壯，不思以正當途徑賺取金錢，竟以販賣毒品圖不法所得
    ，足以使購買施用者導致生理及心理毒害，形成生理成癮性
    及心理依賴性，嚴重戕害國民身心健康，危害社會治安，其
    無視於國家杜絕毒品危害之禁令，出售圖利，惡性非輕，行
    為之手段，被告丁○○、壬○○二人係被告戊○○所僱用，
    被告戊○○販賣期間較長，被告丁○○次之，壬○○販賣之
    期間較短，被告戊○○供出毒品上游販毒者共三人，對杜絕
    毒品之蔓延與氾濫助益甚大，被告丁○○供出毒品上游販毒
    者一人，對杜絕毒品之蔓延與氾濫亦有助益，被告三人配合
    檢方偵查、協助警方查獲並指認黃宗漢販毒，俾利犯罪之偵
    查、審判，犯罪所得、坦承犯行之犯後態度暨其他一切情狀
    ，審理中檢察官就被告戊○○、丁○○、壬○○分別具體求
    刑各為六年六月、五年六月、五年六月（檢察官於起訴書中
    就被告戊○○、丁○○、壬○○分別具體求刑各為五年、四
    年、四年六月），稍嫌過重，爰各量處如主文所示之刑，並
    分別定其應執行刑。
四、本件扣案如附表壹編號2（除內政部警政署刑事警察局編號
    D9外）附表肆編號2、編號4（其中內政部警政署刑事警察局
    編號G2、G3）均係第二級毒品，業據內政部警政署刑事警察
    局、憲兵司令部刑事鑑識中心鑑定明確，有鑑定書、鑑驗通
    知書各乙份在卷可按，已如前述，應依毒品危害防制條例第
    十八條第一項前段規定宣告沒收銷燬之。再按毒品危害防制
    條例第十八條第一項中段規定，查獲第三級毒品，如無正當
    理由而擅自持有者，應予「沒入」銷燬之。觀之該條文用語
    ，係使用「沒入」銷燬，自非屬刑事上「沒收」，原應由行
    政機關以行政處分，予以「沒入」銷燬（臺灣高等法院九十
    三年九月九日九十三年度第三次刑事庭庭長法律問題研討會
    決議參照），故不得依毒品危害防制條例第十八條第一項前
    段規定，宣告「沒收銷燬」。惟按毒品危害防制條例之規定
    ，凡製造、運輸、販賣、引誘他人吸用及轉讓第三級毒品者
    ，均有處罰明文，足徵第三級毒品，仍屬違禁物無疑。查本
    件扣案如附表壹編號1、附表貳編號1、附表參編號1、3（其
    中內政部警政署刑事警察局編號E2部分）、附表肆編號1、3
    、5，均係第三級毒品愷他命，分據內政部警政署刑事警察
    局、憲兵司令部刑事鑑識中心鑑定明確，有鑑定書、鑑驗通
    知書各乙份在卷可按，已如前述，揆諸前開說明，既屬違禁
    物，故不問屬於犯人與否，自應依刑法第三十八條第一項第
    一款宣告沒收。另扣案附表壹編號2（其中內政部警政署刑
    事警察局編號D9部分）、3、4、5、6、7、8、附表貳編號2
    【其中序號000000000000000號及無序號手機（內有SIM卡三
    張）各壹支】、附表參編號3（其中內政部警政署刑事警察
    局編號E1部分）、編號4、5、6、7（其中貼紙上註記丁○○
    7、8字樣之手機各壹支）均係被告所有供販賣毒品所用或供
    販賣毒品預備之物，又上開外包裝袋等，均係具防止毒品裸
    露、逸出及潮濕之功用，並便於攜帶，亦係供本件販賣毒品
    所用之物，為被告所自承，均應依刑法第三十八條第一項第
    二款宣告沒收。至上開扣案如附表貳編號2序號00000000000
    0000號、000000000000000號、附表參編號7貼紙上註記丁○○9字樣之手機壹支、附表肆編號6序號000000000000000號
    手機等物品，雖為被告所有，然被告否認與販毒有關，且無
    積極證據足資證明係供本件販賣毒品犯罪所用之物，或係供
    犯罪預備所用之物，且非違禁物，自無從宣告沒收；又附表
    肆編號4（其中內政部警政署刑事警察局編號G4部分）係第
    四級毒品，業據內政部警政署刑事警察局鑑定明確，有上述
    鑑定書在卷可按，此部分未據起訴，爰不併予宣告沒收，附
    此敘明。又被告戊○○就附表伍編號1期間內販賣第二級毒
    品、編號2期間內販賣第三級毒品所得如附表所示之財物；
    又被告戊○○、丁○○就附表伍編號3期間內販賣第二級毒
    品、編號4期間內販賣第三級毒品所得如附表所示之財物；
    又被告戊○○、丁○○、壬○○就附表伍編號5期間內販賣
    第二級毒品、編號6期間內販賣第三級毒品所得如附表所示
    之財物（起訴書誤為戊○○犯罪所得一百二十萬元、丁○○
    犯罪所得為四十八萬元、壬○○犯罪所得為十六萬元），業
    據被告於本院審理中分別供明，互核相符，均係犯罪所得之
    財物，均應依毒品危害防制條例第十九條第一項之規定沒收
    之，如全部或一部不能沒收時，以其財產抵償之。
據上論斷，應依刑事訴訟法第二百九十九條第一項前段、毒品危
害防制條例第四條第二項、第三項、第十七條、第十八條第一項
前段、第十九條第一項，證人保護法第十四條第一項，刑法第十
一條前段、第二十八條、第五十六條、第五十一條第五款、第三
十八條第一項第一款、第二款判決如主文。
本案經檢察官李志明到庭執行職務。
中　　華　　民　　國　　94　　年　　12　　月　　5　　日
                    刑事第三庭  審判長法  官  沈福財
                                      法  官  陳仁智
                                      法  官  卓春慧
上列正本證明與原本無異。
如不服本判決，應於判決送達後10日內向本院提出上訴狀（應附
繕本）。
中　　華　　民　　國　　94　　年　　12　　月　　5　　日
                                      書記官  賴琪玲
附錄法條：
毒品危害防制條例第4條第2項、第3項製造、運輸、販賣第二級
毒品者，處無期徒刑或7年以上有期徒刑，得併科新臺幣7百萬元
以下罰金。
製造、運輸、販賣第三級毒品者，處5年以上有期徒刑，得併科
新臺幣5百萬元以下罰金。
附表壹、戊○○處搜出物品（嘉義市○○街35號處）
┌──┬────────────────┬──────┐
│編號│ 品　　　　　　　　　　　　　 名│備        考│
├──┼────────────────┼──────┤
│1　 │愷他命　                        │137瓶       │
│    │                                │（刑事警察局│
│    │                                │編號B1～B137│
│    │                                │詳註1）　　 │
├──┼────────────────┼──────┤
│2　 │搖頭丸　　　　　　　　　　　    │9包         │
│    │                                │（刑事警察局│
│    │                                │編號D1～D9詳│
│    │                                │註2）　　   │
├──┼────────────────┼──────┤
│3　 │ 愷他命配料　　　　　　　　　　 │2包         │
│    │ 　                             │（刑事警察局│
│    │                                │編號C1～C2詳│
│    │                                │註3）C1部分 │
│    │                                │係供犯罪預備│
│    │                                │之物        │
├──┼────────────────┼──────┤
│4　 │夾鏈袋　　　　　　　　　　　　　│1包（供犯罪 │
│    │                                │預備之物）  │
├──┼────────────────┼──────┤
│5　 │愷他命分裝瓶　　　　　　　　　　│1包（供犯罪 │
│    │                                │預備之物）  │
├──┼────────────────┼──────┤
│6　 │愷他命分裝工具　　　　　　　　　│1組（供犯罪 │
│    │                                │所用之物）  │
├──┼────────────────┼──────┤
│7　 │研磨機　　　　　　　　　　　　　│1臺（供犯罪 │
│    │                                │所用之物）  │
├──┼────────────────┼──────┤
│8　 │生理食鹽水　　　　　　　　　　　│8瓶（供犯罪 │
│    │                                │預備之物）  │
└──┴────────────────┴──────┘
附表貳、戊○○車牌號碼7997─JB號自用小客車物品
┌──┬────────────────┬──────┐
│編號│ 品　　　　　　　　　　　　　 名│備        考│
├──┼────────────────┼──────┤
│1　 │愷他命　　　　　　　　　　　　　│1瓶         │
│    │                                │（刑事警察局│
│    │                                │編號A詳註4）│
├──┼────────────────┼──────┤
│2　 │NOKIA手機（序號分別為00000000000│4支　　　　 │
│　　│3114號、000000000000000號、　　 │（其中序號35│
│　　│000000000000000號，另1無序號，內│000000000000│
│　　│有SIM卡3張，門號分別為0000000000│4號及1無序號│
│　　│、0000000000、0000000000、與0958│手機係被告所│
│　　│ 343979號）　　　　　　　　     │有供犯罪所用│
│    │　                              │之物）      │
└──┴────────────────┴──────┘
附表參、丁○○住處與車牌號碼6L─3012號自用小客車內
┌──┬────────────────┬──────┐
│編號│ 品　　　　　　　　　　　　　 名│備        考│
├──┼────────────────┼──────┤
│1　 │愷他命　　　　　　              │1包         │
│    │                                │（刑事警察局│
│    │                                │編號F詳註5）│
├──┼────────────────┼──────┤
│2　 │現金16,000元　　　　　　　　　　│販賣毒品所得│
│    │                                │之財物      │
├──┼────────────────┼──────┤
│3　 │愷他命配料　　　　　　　　　　  │2包         │
│    │                                │（刑事警察局│
│    │                                │編號E1～E2詳│
│    │                                │註6）E1部分 │
│    │                                │係供犯罪預備│
│    │                                │之物　      │
├──┼────────────────┼──────┤
│4　 │咖啡因　　　　　　　　　　　　　│1包（係供犯 │
│    │                                │罪預備之物）│
├──┼────────────────┼──────┤
│5　 │愷他命分裝瓶　　　　　　　　　  │40罐（供犯罪│
│    │  　                            │預備之物）　│
├──┼────────────────┼──────┤
│6　 │愷他命分裝工具　　　　　　　　  │1組（供犯罪 │
│    │　                              │所用之物）  │
├──┼────────────────┼──────┤
│7　 │NOKIA手機（序號分別為00000000000│3支　　　　 │
│　　│44號、另1無序號，內有SIM卡2張， │（其中編號7 │
│　　│門號分別為0000000000、0000000000│、8手機係被 │
│　　│、0000000000、與0000000000號），│告所有供犯罪│
│　　│另一為SONY手機（序號為0000000000│所用之物）　│
│　　│0000 000號，門號為0000000000號）│　          │
└──┴────────────────┴──────┘
附表肆、壬○○住處、車輛與衣物內
┌──┬────────────────┬──────┐
│編號│ 品　　　　　　　　　　　　　 名│備        考│
├──┼────────────────┼──────┤
│1　 │愷他命（衣物內）　　　          │5罐         │
│    │                                │（詳註7）　 │
├──┼────────────────┼──────┤
│2　 │搖頭丸（衣物內）　　　　　　　　│詳註8　     │
├──┼────────────────┼──────┤
│3　 │ 愷他命（住處）　　　　　　　　 │9瓶         │
│    │ 　                             │（刑事警察局│
│    │                                │編號H1～H9詳│
│    │                                │註9）　　　 │
├──┼────────────────┼──────┤
│4　 │搖頭丸（住處）　　　　　　　　　│3包         │
│    │                                │（刑事警察局│
│    │                                │編號G1～G3詳│
│    │                                │註10）　　  │
├──┼────────────────┼──────┤
│5　 │愷他命（車內）　　　　　　　　  │1瓶         │
│    │　                              │（刑事警察局│
│    │                                │編號I詳註11 │
│    │                                │）　　　　  │
├──┼────────────────┼──────┤
│6　 │BENQ手機（序號為000000000000000 │1支　　　　 │
│　　│號，門號為0000000000號　　　　　│　　　　　　│
└──┴────────────────┴──────┘
註1：
甲、編號B1、B2：經檢視內均有白色粉末，外觀均相似，抽取編
                號B1鑑定。
    （一）驗前總毛重3.23公克【塑膠瓶總重約2.14公克】。
    （二）編號B1：
          1、淨重0.47公克，取0.02公克鑑定用罄，餘0.45公
             克。
          2、檢出三級毒品「愷他命」（又稱K他命）成分。
乙、編號B3～B137：經檢視內均有乳白色粉末，外觀均相似，抽
                  取編號B3鑑定。
    （一）驗前總毛重238.36公克【塑膠瓶總重約144.45公克】
          。
    （二）編號B3：
          1、淨重0.68公克，取0.05公克鑑定用罄，餘0.63公
             克。
          2、檢出三級毒品「愷他命」（又稱K他命）成分，
             純度約為48.1％。
註2：
  甲、編號D1：外觀均為相同形態藍色圓形藥錠，均印有海豚圖
              案。
    （一）總淨重28.47公克，共取0.76公克鑑定用罄，總餘27.
          71公克。
    （二）檢出二級毒品「3,4-亞甲基雙氧甲基安非他命」（
          MDMA，俗稱搖頭丸）成分，純度約為45.7％。
  乙、編號D2：外觀均為相同形態深綠色圓形藥錠，均印有賓士
              汽車圖案。
    （一）總淨重18.81公克，共取1.39公克鑑定用罄，總餘
          17.42公克。
    （二）檢出二級毒品「甲基安非他命、3,4-亞甲基雙氧甲基
          安非他命（MDMA，俗稱搖頭丸）」等成分。
    （三）測得二級毒品「3,4-亞甲基雙氧甲基安非他命」之純
          度約為0.8％。
    （四）測得二級毒品「甲基安非他命」之純度約為10.5％。
  丙、編號D3：外觀均為相同形態橘色圓形藥錠，均印有
              Motorola手機圖案。
    （一）總淨重12.64公克，共取1.08公克鑑定用罄，總餘11.
          56公克。
    （二）檢出二級毒品「甲基安非他命」成分。
    （三）測得二級毒品「甲基安非他命」之純度約為16.2％。
  丁、編號D4：外觀均為相同形態紅色圓形藥錠，均印有福斯汽
              車圖案。
    （一）總淨重3.32公克，共取0.82公克鑑定用罄，總餘2.50
          公克。
    （二）檢出二級毒品「3,4-亞甲基雙氧甲基安非他命」（
          MDMA，俗稱搖頭丸）成分。
  戊、編號D5：外觀均為相同形態灰色圓形藥錠，均印有歐元圖
              案。
    （一）總淨重3.01公克，共取0.91公克鑑定用罄，總餘2.10
          公克。
    （二）檢出二級毒品「3,4-亞甲基雙氧甲基安非他命」（
          MDMA，俗稱搖頭丸）成分。
  己、編號D6：外觀均為相同形態咖啡色圓形藥錠，均印有「H
              」圖案。
    （一）總淨重1.98公克，共取0.95公克鑑定用罄，總餘1.03
          公克。
    （二）檢出二級毒品「3,4-亞甲基雙氧甲基安非他命」（
          MDMA，俗稱搖頭丸）成分。
  庚、編號D7：外觀均為相同形態紅色圓形藥錠，均印有蘋果電
              腦圖案。
    （一）總淨重1.41公克，共取0.84公克鑑定用罄，總餘0.57
          公克。
    （二）檢出二級毒品「3,4-亞甲基雙氧甲基安非他命」（
          MDMA，俗稱搖頭丸）成分。
  辛、編號D8：外觀均為相同形態草綠色圓形藥錠，均印有「
              EVA」圖案。
    （一）總淨重1.11公克，共取0.83公克鑑定用罄，總餘0.28
          公克。
    （二）檢出二級毒品「3,4-亞甲基雙氧甲基安非他命」（
          MDMA，俗稱搖頭丸）成分。
  壬、編號D9：外觀均為相同形態白色圓形藥錠，均印有「H」
              圖案。
    （一）總淨重1.16公克，共取0.69公克鑑定用罄，總餘0.47
          公克。
    （二）檢出「Caffeine 」（咖啡因，係興奮劑）成分。
    （三）未檢出二級毒品「3,4-亞甲基雙氧甲基安非他命（
          MDMA，俗稱搖頭丸）」、三級毒品（愷他命）」等常
          見二、三級毒品成分。
註3：
  甲、編號C1：經檢視為白色針狀晶體。
    （一）驗前毛重223.84公克【包裝塑膠袋重9.82公克】。
    （二）編號C1：
          1、淨重214.02公克，取0.10公克鑑定用罄，餘213.
             92公克。
          2、檢出「Acetaminophen」（乙醯胺酚，係解熱、鎮
             痛劑）成分。
          3、未檢出二級毒品「甲基安非他命、3,4-亞甲基雙
             氧甲基安非他命（MDMA，俗稱搖頭丸）」、三級
             毒品「愷他命（又稱K他命）」等常見二、三級毒
             品成分。
  乙、編號C2：經檢視為白色粉末。
    （一）驗前毛重156.87公克【包裝塑膠袋重7.87公克】。
    （二）編號C2：
          1、淨重149.00公克，取0.10公克鑑定用罄，餘148.
             90公克。
          2、檢出「Caffeine」（咖啡因，係興奮劑）成分。
          3、未檢出二級毒品「甲基安非他命、3,4-亞甲基雙
             氧甲基安非他命（MDMA，俗稱搖頭丸）」、三級
             毒品「愷他命（又稱K他命）」等常見二、三級毒
             品成分。
註4：
  編號A：經檢視為白色粉末。
（一）驗前毛重3.73公克【塑膠瓶重1.88公克】。
（二）編號A：
      1、淨重1.85公克，取0.02公克鑑定用罄，餘1.83公克。
      2、檢出三級毒品「愷他命」（又稱K他命）成分。
註5：
  編號F：經檢視為白色針狀晶體。
（一）驗前毛重1.07公克【包裝塑膠袋重0.46公克】。
（二）編號F：
      1、淨重0.61公克，取0.02公克鑑定用罄，餘0.59公克。
      2、檢出三級毒品「愷他命」（又稱K他命）成分。
註6：
  甲、編號E1：經檢視為白色針狀晶體。
    （一）驗前毛重10.15公克【包裝塑膠袋重0.65】。
    （二）編號E1：
          1、淨重9.50公克，取0.02公克鑑定用罄，餘9.48公
             克。
          2、檢出「Acetaminophen」（乙醯胺酚，係解熱、鎮
             痛劑）成分。
          3、未檢出二級毒品「甲基安非他命、3,4-亞甲基雙
             氧甲基安非他命（MDMA，俗稱搖頭丸）」、三級
             毒品「愷他命」等常見二、三級毒品成分。
  乙、編號E2：經檢視為白色粉末。
    （一）驗前毛重36.31公克【包裝塑膠袋重0.74公克】。
    （二）編號E2：
          1、淨重35.57公克，取0.02公克鑑定用罄，餘35.55
             公克。
          2、檢出三級毒品「愷他命」（又稱K他命）成分。
註7：
（一）粉末5瓶淨重3.0643克，取樣0.0963克（已鑑析用罄），
      餘2.9680克（淨重）。
（二）檢出三級毒品「愷他命」（又稱K他命）成分。
註8：
  甲、送驗墨綠色藥丸5顆淨重2.3286克，取樣0.4813克（已
      鑑析用罄），餘1.8473克（淨重）；藍色藥丸8顆淨重
      2.0968克，取樣0.2616克（已鑑析用罄），餘1.8352克（
      淨重）；灰色藥丸3顆淨重0.9016克，取樣0.2977克（
      已鑑析用罄），餘0.6039克（淨重）。
  乙、鑑認結果：墨綠色藥丸中無煙毒（嗎啡、海洛因）成分
                  ，有甲基安非他命成分。
                藍色藥丸及灰色藥丸中均有MDMA成分。
註9：
  編號H1～H9：經檢視內均有乳白色粉末，外觀均相似，抽取編
              號H1鑑定。
（一）驗前總毛重15.21公克【塑膠瓶總重約9.63公克】。
（二）編號H1：
      1、淨重0.62公克，取0.05公克鑑定用罄，餘0.57公克。
      2、檢出三級毒品「愷他命」（又稱K他命）成分。
註10：
  甲、編號G1：外觀均為相同形態紅色圓形藥錠，均印有假面超
              人圖案。
    （一）總淨重20.19公克，共取0.86公克鑑定用罄，總餘19.
          33公克。
    （二）檢出四級毒品「硝甲西泮（硝甲氮平）」（Nimetaze
          pam，俗稱一粒眠）、「消西泮（耐妥眠）」（Nitra
          zepam）等成分。
  乙、編號G2：外觀均為相同形態紅色圓形藥錠，均印有蘋果電
              腦圖案。
    （一）總淨重41.27公克，共取1.26公克鑑定用罄，總餘40.
          01公克。
    （二）檢出二級毒品「甲基安非他命」成分。
    （三）測得二級毒品「甲基安非他命」之純度約為15.4％。
  丙、編號G3：外觀均為相同形態橘色圓形藥錠，均印有
              Motorola手機圖案。
    （一）總淨重16.14公克，共取1.09公克鑑定用罄，總餘15.
          05公克。
    （二）檢出二級毒品「甲基安非他命」成分。
註11：
  編號I：經檢視為塑膠瓶1瓶，內有白色針狀晶體。
（一）驗前毛重3.66公克【塑膠瓶重1.88公克】。
（二）編號I：
      1、淨重1.78公克，取0.02公克鑑定用罄，餘1.76公克。
      2、檢出三級毒品「愷他命（又稱K他命）」成分。
附表伍、
┌──┬────┬───┬─────┬──────────┐
│編號│犯罪期間│被告  │ 毒品種類 │犯罪所得財物（新台  │
│    │        │      │          │幣）每月所得X月數   │
├──┼────┼───┼─────┼──────────┤
│1   │93年2月 │戊○○│第二級毒品│8000元X4＝32000元   │
├──┤至93年5 │      ├─────┼──────────┤
│2   │月底    │      │第三級毒品│12000元X4＝48000元  │
├──┼────┼───┼─────┼──────────┤
│3   │93年6月 │戊○○│第二級毒品│40000元X6＝240000元 │
├──┤至93年11│丁○○├─────┼──────────┤
│4   │月底    │      │第三級毒品│60000元X6＝360000元 │
├──┼────┼───┼─────┼──────────┤
│5   │93年12月│戊○○│第二級毒品│60000元X4＝240000元 │
│    │至94年3 │丁○○│          │（含扣案16000元）   │
├──┤月底    │壬○○├─────┼──────────┤
│6   │        │      │第三級毒品│60000元X4＝240000元 │
└──┴────┴───┴─────┴──────────┘
